【裁判字號】    95,聲,1446
【裁判日期】    950721
【裁判案由】    停止執行
【裁判全文】
臺灣臺中地方法院民事裁定  95聲字第1446號
聲  請  人  甲○○
相  對  人  協源營造有限公司
法定代理人  乙○○
相  對  人  丁○○
            丙○○○
當事人間聲請停止執行事件，本院裁定如下：
    主    文
聲請駁回。
聲請程序費用由聲請人負擔。
    理    由
一、按強制執行法第18條明定強制執行程序開始後，原則上不停
    止執行，除非有回復原狀之聲請，或提起再審或異議之訴，
    或對於和解為繼續審判之請求，或提起宣告調解無效之訴、
    撤銷調解之訴，或對於許可強制執行之裁定提起抗告時，且
    法院因必要情形，或依聲請定相當並確實之擔保，始得為停
    止強制執行裁定。除上開條文規定之事由外，均不停止執行
    。
二、本件聲請人主張對本院民事執行處94年度執字第57236號強
    制執行案件之執行債權人即相對人協源營造有限公司之法定
    抵押權及參與分配債權人即相對人丁○○、丙○○○之普通
    抵押權，或罹於時效，或為通謀虛偽之設定，已提起確認抵
    押權不存在之訴，如不停止該強制執行程序，將造成一旦拍
    賣後，聲請人無從由拍定價金受償之可能云云，縱認屬實，
    然本件聲請人係針對部分執行債權人或參與分配債權人之抵
    押權有爭議，而提起確認抵押權不存在之訴，屬前開抵押債
    權日後得否列入分配之異議程序，均與強制執行程序所執行
    之標的無關，自無停止強制執行程序之必要，且與強制執行
    法第18條所指例外可停止強制執行之要件不同，本院審查結
    果，認為本件聲請人之聲請，於法不合，非有理由，應予駁
    回。至於，本件聲請人所述倘不停止強制執行程序，將造成
    上開確認抵押權不存在之訴縱然獲勝訴確定，亦無法受償等
    語，強制執行程序就所得金額進行分配時，對於應受分配債
    權金額及優先次序如有異議，本得向執行法院提起分配表異
    議之訴。且異議人如就同一事由（指對於部分應受分配債權
    人之債權金額或優先次序及債權之存否有爭執等），就有爭
    執之債權先行提起其他訴訟者，則毋庸再行提起分配表異議
    之訴，執行法院應依上開確定判決實行分配，強制執行法第
    41條第1項定有明文。本件聲請人所述之情狀，依強制執行
    法本屬債權分配次序、數額之爭議，應循對分配表異議、更
    正分配表及分配表異議之訴之提起或就有爭執之債權先行提
    起訴訟之方式為之，且依法執行法院對已循此一程序解決爭
    議者，在判決尚未確定前，亦不得實行分配，自無聲請人所
    述，非停止強制執行程序，否則無法救濟之情事，附此敘明
    。
三、依強制執行法第33條之1、民事訴訟法第95條、第78條，裁
    定如主文。
中    華    民    國    95    年    7    月    21   日
                  民事第三庭    法  官  林靜芬
正本係照原本作成
如不服本裁定應於送達後10日內向本院提出抗告狀，並繳納抗告
費新臺幣1,000元。
中    華    民    國    95    年    7    月    21    日
                                書記官


司法院資訊處製作；財團法人民間司法改革基金會備份。
